臺灣臺東地方法院刑事判決
110年度易字第169號
公  訴  人  臺灣臺東地方檢察署檢察官
被      告  阮國富



上列被告因竊盜案件，檢察官提起公訴（110年度偵字第1654號
）後，於本院準備程序進行中，被告就被訴事實為有罪之陳述且
與檢察官達成合意，經檢察官聲請改依協商程序而為判決，本院
裁定改行協商程序，並判決如下：
    主      文
阮國富犯侵入住宅竊盜罪，處有期徒刑陸月，如易科罰金，以新
臺幣壹仟元折算壹日。未扣案之犯罪所得新臺幣參仟柒佰伍拾元
沒收之，於全部或一部不能沒收或不宜執行沒收時，追徵其價額
。
    事實及理由
一、本件犯罪事實及證據，除證據部分應補充被告阮國富於本院
    行準備程序時之自白與陳述者外，其餘均同於起訴書之記載
    ，茲均引用之（如附件）。　　
二、本件經檢察官與被告於審判外達成協商之合意且被告已認罪
    ，其等合意內容為：被告犯侵入住宅竊盜罪，處有期徒刑6
    月，如易科罰金，以新臺幣（下同）1,000元折算壹日。未
    扣案之犯罪所得3,750元沒收之，如全部或一部不能沒收或
    不宜執行沒收時，追徵其價額。經查，上開協商合意並無刑
    事訴訟法第455條之4第1項所列情形之一，檢察官聲請改依
    協商程序而為判決，本院爰不經言詞辯論，於協商合意範圍
    內為協商判決，合予敘明。
三、應適用之法條：刑事訴訟法第455條之2第1項、第455條之4
    第2項、第455條之8、第454條第2項，第321條第1項第1款、
    第41條第1項前段、第38條之1第1項前段、第3項，刑法施行
    法第1條之1第1項，判決如主文。
四、本判決除有刑事訴訟法第455條之4第1項第1款、第2款、第4
    款、第6款、第7款所定情形之一，或違反同條第2項之規定
    者外，檢察官與被告均不得上訴。
五、如有前項得上訴之情形，得自收受判決送達之日起20日內，
    向本院提出上訴書狀，上訴於第二審法院。
六、本案經檢察官林靖蓉提起公訴，檢察官馮興儒到庭執行職務
    。　　
中　　華　　民　　國　　110 　年　　11　　月　　29　　日
                  刑事第一庭    法  官  施伊玶
以上正本證明與原本無異。　　　　　　　　　
本判決除有刑事訴訟法第455條之4第1項第1款、第2款、第4款、
第6款、第7款所定情形之一，或違反同條第2項規定外，檢察官
與被告均不得上訴。如有上開得上訴之情形，應於收受判決後20
日內向本院提出上訴書狀，並應敘述具體理由；其未敘述上訴理
由者，應於上訴期間屆滿後20日內向本院補提理由書「切勿逕送
上級法院」。 
　　　　　　　　　              書記官  劉嘉綸
中　　華　　民　　國　　110 　年　　11　　月　　29　　日

附錄本案所犯法條
刑法第321條：
犯前條第1項、第2項之罪而有下列情形之一者，處6月以上5年以
下有期徒刑，得併科50萬元以下罰金：
一、侵入住宅或有人居住之建築物、船艦或隱匿其內而犯之。
二、毀越門窗、牆垣或其他安全設備而犯之。
三、攜帶兇器而犯之。
四、結夥三人以上而犯之。
五、乘火災、水災或其他災害之際而犯之。
六、在車站、港埠、航空站或其他供水、陸、空公眾運輸之舟、
    車、航空機內而犯之。
前項之未遂犯罰之。

附件：
臺灣臺東地方檢察署檢察官起訴書
                                     110年度偵字第1654號
　　被　　　告　阮國富　男　39歲（民國00年0月0日生）
　　　　　　　　　　　　住臺東縣○○鄉○○村○○街00號
　　　　　　　　　　　　居臺東縣○○鄉○○村○○街000號
　　　　　　　　　　　　國民身分證統一編號：Z000000000號
上列被告因竊盜案件，已經偵查終結，認應提起公訴，茲將犯罪
事實及證據並所犯法條分敘如下：
　　　　犯罪事實
一、阮國富於民國110年4月3日17時56分許至59分許，意圖為自
    己不法之所有，基於侵入住居加重竊盜之犯意，未得嵇汪勝
    子之同意，即擅自進入嵇汪勝子位在臺東縣○○鄉○○村○○街00
    號之居處內（侵入住居部分未據告訴），並徒手竊取嵇汪勝
    子之看護Ely Matilda所有而置於房間枕頭下方之新臺幣（
    下同）4,000元，得手後，旋即騎乘車牌號碼000-000號普通
    重型機車離去。案經Ely Matilda報警，始循線查悉上情。
二、案經臺東縣警察局大武分局報告偵辦。
　　　　證據並所犯法條
一、證據清單及待證事實：
編號 證據名稱 待證事實 1 被告阮國富於警詢及偵查中之供述及自白 證明被告於110年4月3日17時56分許至59分許，進入嵇汪勝子上開居處內，竊取床鋪枕頭下方金錢之事實。 2 證人即被害人Ely Matilda於警詢之證述 證明被告於110年4月3日17時56分許至59分許，趁證人Ely Matilda不在時，進入嵇汪勝子上開居處內，竊取證人Ely Matilda置於床鋪枕頭下方之現金4,000元之事實。 3 證人即被害人嵇汪勝子於警詢之證述 證明曾有人於110年4月3日17時56分許至59分許，趁證人Ely Matilda不在時，進入嵇汪勝子上開居處內之事實。 4 搜索扣押筆錄、扣押物品目錄表、贓物認領保管單、監視器光碟、員警職務報告及公務電話紀錄各1份、刑案現場照片16張 佐證全部犯罪事實。  
二、核被告所為，係犯刑法第321條第1項第1款之侵入住居加重
    竊盜罪嫌。被告竊得之4,000元，為其犯罪所得且未據扣案
    ，亦未發還被害人，請依刑法第38條之1第1項、第3項規定
    ，宣告沒收之，於全部或一部不能沒收或不宜執行沒收時，追
    徵其價額。
三、依刑事訴訟法第251條第1項提起公訴。
　　此　致
臺灣臺東地方法院
中　　華　　民　　國　 110　 年　　8 　　月　　24　　日
　　　　　　　　　　　　   　檢　察　官　林靖蓉
本件正本證明與原本無異
中　　華　　民　　國　 110 　年　　8 　　月　　30 　 日
        　　　　　　　　　　 書  記  官  張秀凰
附錄本案所犯法條全文
中華民國刑法第321條
犯前條第 1 項、第 2 項之罪而有下列情形之一者，處 6 月以
上 5 年以下有期徒刑，得併科 50 萬元以下罰金：
一、侵入住宅或有人居住之建築物、船艦或隱匿其內而犯之。
二、毀越門窗、牆垣或其他安全設備而犯之。
三、攜帶兇器而犯之。
四、結夥三人以上而犯之。
五、乘火災、水災或其他災害之際而犯之。
六、在車站、港埠、航空站或其他供水、陸、空公眾運輸之舟、
    車、航空機內而犯之。
前項之未遂犯罰之。